臺灣桃園地方法院民事裁定
111年度聲字第144號
聲  請  人  朱陳筠  
上列當事人因請求損害賠償事件（109年度壢簡字第1283號、110
年度簡上字第48號），聲請交付法庭錄音光碟，本院裁定如下：
    主  文
聲請人繳納費用後，准將本院一○九年度壢簡字第一二八三號損
害賠償事件於民國一○九年十一月二十四日言詞辯論期日、本院
一一○年度簡上字第四十八號損害賠償事件於民國一一一年一月
十七日準備程序期日、民國一一一年五月三日言詞辯論期日之法
庭錄音光碟交付聲請人。
聲請人就第一項所示錄音光碟內容，不得散布、公開播送，或為
非正當目的使用。
    理  由
一、按法庭開庭時，除法律另有規定外，應予錄音；必要時，得
    予錄影；當事人及依法得聲請閱覽卷宗之人，因主張或維護
    其法律上利益，得於開庭翌日起至裁判確定後6個月內，繳
    納費用聲請法院許可交付法庭錄音或錄影內容；法庭內之錄
    影，由審判長、受命法官或受託法官指揮實施，並命記明於
    筆錄；當事人及依法得聲請閱覽卷宗之人，因主張或維護其
    法律上利益，聲請交付法庭錄音或錄影內容時，應敘明理由
    ，由法院為許可與否之裁定；法院受理前項聲請，如認符合
    聲請人要件，並在聲請期間內提出，且就所主張或維護法律
    上之利益已敘明者，除法令另有排除規定外，應予許可；第
    1項聲請經法院裁定許可者，每張光碟應繳納費用新臺幣50
    元；交付法庭錄音內容之聲請事件，應由錄音之法院裁定之
    。但錄音之法院與錄音內容所屬事件卷證所在之法院不同者
    ，該卷證所在之法院，認有必要者，亦得裁定之，法院組織
    法第90條第2項、第90條之1第1項前段，法庭錄音錄影及其
    利用保存辦法第7條、第8條第1項至第3項，法院辦理聲請交
    付法庭錄音錄影內容應行注意事項第3條定有明文。
二、本件聲請意旨以聲請人為本院109年度壢簡字第1283號、110
    年度簡上字第48號損害賠償事件之原告，因上開案件之被告
    張正良曾於法庭上自承有辱罵聲請人不孝之事實，卻未記載
    在筆錄上，遭法院認定張正良並未辱罵聲請人，為比對筆錄
    內容作為聲請再審之用，故聲請交付本院109年度壢簡字第1
    283號案件於民國109年11月24日言詞辯論期日、110年度簡
    上字第48號案件於111年1月17日準備程序期日及同年5月3日
    言詞辯論程序之法庭錄音等語，已敘明其維護法律上利益之
    理由，核與上開規定無不合，足認有調閱之必要，應予准許
    。另依法庭錄音錄影及其利用保存辦法第8條第4項規定，併
    諭知聲請人就取得之法庭錄音內容，不得散布、公開播送，
    或為非正當目的使用。
三、爰裁定如主文。　
中　　華　　民　　國　　111 　年　　6 　　月　　29　　日
                  民事第一庭  審判長法  官  李國增
　　　　　　　　　                  法  官  孫健智
　　　　　　　　　                  法　官　許自瑋
正本係照原本作成。
本裁定不得抗告。
中　　華　　民　　國　　111 　年　　7 　　月　　1 　　日
                                    書記官  吳光彧